【裁判字號】    97,交易,647
【裁判日期】    971224
【裁判案由】    業務過失傷害
【裁判全文】
臺灣臺北地方法院刑事判決             97年度交易字第647號
公  訴  人  臺灣臺北地方法院檢察署檢察官
被      告  甲○○
上列被告因業務過失傷害案件，經檢察官提起公訴（九十七年度
偵字第九○九六號），本院判決如下：
    主      文
甲○○從事業務之人，因業務上之過失傷害人，處拘役伍拾日，
如易科罰金，以新臺幣壹仟元折算壹日。
    事實及理由
一、本案犯罪事實引用如附件所示起訴書之記載，並補充如下：
    甲○○於民國八十一年間，因犯業務過失傷害罪，經臺灣士
    林地方法院判決有期徒刑五月確定，於八十二年五月七日易
    科罰金執行完畢（不構成累犯）。甲○○在肇事後，於未被
    有偵查犯罪職權之機關或公務員發覺前，即報警處理，並向
    據報到場處理之臺北市政府警察局中山分局交通分隊警員坦
    承為肇事者而自首接受裁判。
二、證據名稱：
(一)被告甲○○於本院審理中之自白。
(二)告訴人即證人乙○○之證述。
(三)現場目擊證人張獻明之證述。
(四)證人即至現場處理之警員杜敬仁及製作臺北市政府警察局交
    通警察大隊道路交通事故初步分析研判表之員警黃錫和之證
    述。
(五)臺北市政府警察局中山分局交通分隊道路交通事故補充資料
    表、交通事故談話紀錄表、道路交通事故調查報告表(一)、(二)
    、臺北市政府警察局交通警察大隊道路交通事故初步分析研
    判表、道路交通事故現場圖、照片列印資料、臺北市車輛行
    車鑑定委員會鑑定意見書、臺北市車輛行車事故鑑定覆議委
    員會鑑定覆議意見書。
(六)馬偕紀念醫院（臺北院區）診斷證明書。
三、核被告所為，係犯刑法第二百八十四條第二項前段之業務過
    失傷害罪。又被告在肇事後，於犯罪未被任何有偵查犯罪職
    權之機關或公務員發覺前，不逃避接受裁判，即報警處理，
    且於警員據報前往現場處理時在場，並當場承認為肇事人，
    有臺北市○○○○○道路交通事故肇事人自首情形紀錄表在
    卷足憑（見偵查卷宗第十八頁），對於未發覺之罪自首而接
    受裁判，爰依刑法第六十二條前段之規定減輕其刑。爰審酌
    被告之品行、告訴人所受傷害之程度，被告之生活狀況、智
    識程度，及被告於犯罪後雖有意願與告訴人和解，然雙方對
    和解金額認知落差過大而無法達成和解，且告訴人為本案事
    故之肇事主因，被告則為肇事次因暨被告犯罪後於本院審理
    中坦承犯行之態度等一切情狀，認公訴人於本院審理中具體
    求處之有期徒刑五月，尚嫌過重，爰量處如主文所示之刑，
    並諭知易科罰金之折算標準。
四、本案為諭知拘役得易科罰金之有罪判決，爰依刑事訴訟法第
    三百十條之一之規定為判決之記載，附此敘明。
據上論斷，依刑事訴訟法第二百八十四條之一、第二百九十九條
第一項前段、第三百十條之一第一項、第二項，刑法第二百八十
四條第二項前段、第六十二條前段、第四十一條第一項前段，刑
法施行法第一條之一第一項、第二項前段，判決如主文。
本案經檢察官楊展庚到庭執行職務
中    華    民    國    97    年    12    月    24    日
                  交通法庭  法  官  黃紹紘
以上正本證明與原本無異。
如不服本判決應於收受送達後十日內向本院提出上訴書狀，並應
敘述具體理由；其未敘述上訴理由者，應於上訴期間屆滿後二十
日內向本院補提理由書（均須按他造當事人之人數附繕本）「切
勿逕送上級法院」。告訴人或被害人如對於本判決不服者，應具
備理由請求檢察官上訴，其上訴期間之計算係以檢察官收受判決
正本之日期為準。
                            書記官  陳靜君
中    華    民    國    97    年    12    月    31    日
附錄本案論罪科刑所犯法條全文
刑法第二百八十四條
因過失傷害人者，處六月以下有期徒刑、拘役或五百元以下罰金
，致重傷者，處一年以下有期徒刑、拘役或五百元以下罰金。
從事業務之人，因業務上之過失傷害人者，處一年以下有期徒刑
、拘役或一千元以下罰金，致重傷者，處三年以下有期徒刑、拘
役或二千元以下罰金。
附件：
臺灣臺北地方法院檢察署檢察官起訴書
                                      97年度偵字第9096號
    被      告  甲○○  男  50歲（民國○○年○○月○○日生）
                        住臺北縣汐止市○○路21號5樓
                        國民身分證統一編號：Ｚ000000000號
上列被告因業務過失傷害案件，業經偵查終結，認應提起公訴，
茲將犯罪事實及證據並所犯法條分敘如下：
        犯罪事實
一、甲○○係永竟通運有限公司司機，係從事駕駛業務之人，於
    民國96年11月21日上午9時30分，駕駛車牌159-GX號營業用
    大貨車，沿臺北市○○區○○路由北往南方向行駛，途經臺
    北市○○區○○路222號前，應注意臺北市政府交通局指定
    該路段上午7時至下午10時，大貨車除有通行證外，禁止進
    入該路段，且汽車行車速度，依速限標誌之規定行駛（即時
    速30公里），且依當時情形，天候晴、日間自然光線、路面
    無缺陷及障礙物、視距良好，亦無不能注意之情事，竟疏於
    注意，貿然未持通行證，且以時速45公里之速度超速行駛，
    而與其右方疏未注意兩車併行之間隔，由乙○○所駕駛車牌
    QG3-886號機車發生擦撞，致乙○○人車倒地，受有肱骨上
    端閉鎖性骨折、多處表淺損傷、磨損或擦傷、臉、頭皮及頸
    之挫傷等傷害。
二、案經乙○○訴由臺北市政府警察局中山分局報告偵辦。
        證據並所犯法條
一、證據清單：
      ┌──┬──────────┬────────────┐
      │編號│   證  據  清  單   │  待    證    事    實  │
      ├──┼──────────┼────────────┤
      │1   │被告甲○○之供述    │坦承於上開時地，以時速45│
      │    │                    │公里之速度，駕駛營業用大│
      │    │                    │貨車行經上址之事實。    │
      ├──┼──────────┼────────────┤
      │2   │告訴人乙○○之指述  │全部犯罪事實。          │
      ├──┼──────────┼────────────┤
      │3   │證人張獻明之證述    │告訴人之機車與被告車輛右│
      │    │                    │前輪發生擦撞後跌倒之事實│
      │    │                    │。                      │
      ├──┼──────────┼────────────┤
      │4   │證人即臺北市政府警察│該路段是臺北市政府公告之│
      │    │局交通大隊中山分隊警│管制區，上午7時至下午10 │
      │    │員杜敬仁之證述      │時，大貨車除有通行證外，│
      │    │                    │不得駛入，其前往處理車禍│
      │    │                    │時，被告未出示通行證之事│
      │    │                    │實。                    │
      ├──┼──────────┼────────────┤
      │5   │臺北市○○○○○道路│1、上開車輛肇事之現場圖 │
      │    │交通事故現場圖、道路│   及肇事相關資料。     │
      │    │交通事故調查報告表（│2、被告所駕駛之車輛與告 │
      │    │一）、（二）、交通事│   訴人駕駛之機車有發生 │
      │    │故談話紀錄表、交通事│   擦撞肇事之事實。     │
      │    │故補充資料表、照片、│                        │
      │    │臺北市政府警察局交通│                        │
      │    │警察大隊道路交通事故│                        │
      │    │初步分析研判表、臺北│                        │
      │    │市車輛行車事故鑑定委│                        │
      │    │員會鑑定意見書及臺北│                        │
      │    │市車輛行車事故鑑定覆│                        │
      │    │議委員會鑑定覆議意見│                        │
      │    │書                  │                        │
      ├──┼──────────┼────────────┤
      │6   │診斷證明書          │告訴人因被告駕車肇事而受│
      │    │                    │傷之事實。              │
      └──┴──────────┴────────────┘
二、核被告甲○○所為，係犯刑法第284條第2項前段之業務過失
    傷害罪嫌。
三、依刑事訴訟法第251條第1項提起公訴。
    此  致
臺灣臺北地方法院
中    華    民    國    97    年    10    月    23    日
                              檢察官   周慶華
本件正本證明與原本無異
中    華    民    國    97    年    10    月    31    日
                              書記官   林雪琪
附錄法條
中華民國刑法第284條（過失傷害罪）
因過失傷害人者，處 6 月以下有期徒刑、拘役或 5 百元以下罰
金，致重傷者，處 1 年以下有期徒刑、拘役或 5 百元以下罰金。
從事業務之人，因業務上之過失傷害人者，處 1 年以下有期徒刑
、拘役或1 千元以下罰金，致重傷者，處 3 年以下有期徒刑、拘
役或 2 千元以下罰金。


司法院資訊處製作；財團法人民間司法改革基金會備份。
